臺灣板橋地方法院刑事判決　　　　　　　　　　　　　九十三年度訴字第一六八號
　　公　訴　人　臺灣板橋地方法院檢察署檢察官
　　被　　　告　甲○○
右列被告因違反毒品危害防制條例案件，經檢察官聲請簡易判決處刑（九十二年度毒
偵字第二四五七號），本院認不宜逕以簡易判決處刑，改依通常程序審理，判決如左
：
    主  文
甲○○施用第一級毒品，累犯，處有期徒刑捌月，扣案含第一級毒品海洛因殘渣袋壹
個（含袋重零點貳公克，海洛因量微無法析離）沒收銷燬及注射針筒二支沒收；又施
用第二級毒品，累犯，處有期徒刑伍月。應執行有期徒刑壹年，扣案含第一級毒品海
洛因殘渣袋壹個（含袋重零點貳公克，海洛因量微無法析離）沒收銷燬及注射針筒二
支沒收。
    事  實
一、甲○○曾於民國八十二年間因違反肅清煙毒條例案件，經本院以八十二年度訴字
    第一六三七號判決判處有期徒刑三年四月確定，自八十三年三月十四日開始執行
    ，於八十四年八月十七日假釋出監，惟於假釋期間即八十五年間復因違反肅清煙
    毒條例案件，經臺灣高等法院以八十五年度上訴字第二三一０號判決判處有期徒
    刑四年二月確定，並經法院撤銷前開假釋，合併執行其刑，而於九十二年六月八
    日縮刑期滿執行完畢。復因施用毒品案件，經本院於八十九年四月二十九日以八
    十九年度毒聲字第二八八０號裁定送勒戒處所觀察、勒戒後（臺灣高等法院於八
    十九年六月十五日以八十九年度毒抗字第五四八號裁定駁回抗告確定），認有繼
    續施用毒品之傾向，再經本院以八十九年度毒聲字第四一四七號裁定令入戒治處
    所施以強制戒治一年，嗣經本院於八十九年十二月三十日以八十九年度毒聲第七
    二九一號裁定停止戒治所餘戒治期間付保護管束，而於九十年七月二日保護管束
    期滿，由臺灣板橋地方法院檢察署檢察官於九十年七月十日以九十年度戒毒偵字
    第四三七號為不起訴處分確定。詎仍不知悔改，明知海洛因及安非他命係毒品危
    害防制條例所明定之第一級、第二級毒品，不得施用及持有，竟於九十二年七月
    二十三日二十二時五分許前之九十六小時內某時，在不詳地點，非法施用第二級
    毒品安非他命，另於同年七月二十二日，在臺北縣蘆洲市○○路四六巷五一號三
    樓住處非法施用第一級毒品海洛因，嗣於同年七月七月二十三日十九時六分許（
    聲請簡易判決處刑書誤載為同年七月二十四日零時許），在上址前為警查獲，並
    當場扣得含第一級毒品海洛因殘渣袋一個（含袋重零點二公克，海洛因量微無法
    析離），及經警在上址查扣注射針筒二支。
二、案經臺北縣警察局蘆洲分局報請臺灣板橋地方法院檢察署檢察官聲請簡易判決處
    刑。
    理  由
一、訊據被告甲○○坦承於右揭時、地施用第一級毒品海洛因之事實，惟矢口否認有
    何施用第二級毒品犯行，辯稱伊沒有施用過安非他命云云。經查：被告於九十二
    年七月二十三日為警查獲後所採集尿液送請臺灣檢驗科技股份有限公司鑑驗結果
    認該尿液呈安非他命類及鴉片類均陽性反應，有該公司之濫用藥物尿液檢驗報告
    一紙附卷可稽，並有含第一級毒品海洛因殘渣袋一個（含袋重零點二公克，海洛
    因量微無法析離）及被告用以施用海洛因所用之注射針筒二支扣案可證，足認被
    告自白施用第一級毒品海洛因犯行，與事實相符，為可採信。至被告施用第二級
    毒品安非他命部分：查安非他命經口服投與後約百分之七十於二十四小時內自尿
    中排出，約百分之九十於九十六小時內自尿中排出，由於目前國內尿液中甲基安
    非他命之檢驗僅為鑑定其是否呈陽性反應而未定其含量，且甲基安非他命成分之
    檢出與其投與方式，投與量、個人體質、採尿時間與檢測儀器之精密度等諸多因
    素有關，因此僅憑尿液中呈安非他命陽性反應，並無法確實推算吸食時間距採集
    時間之長短，惟依上述資料推斷，最長可能不會超過四日（九十六小時）等情，
    經行政院衛生署藥物食品檢驗局八十一年二月八日藥檢壹字第一一五六號函示
    明確。而被告為警查獲後於九十二年七月二十三日二十二時五分許所採集尿液（
    此有九十二年七月二十三日偵訊筆錄在卷可查）送驗結果既同時呈現安非他命類
    陽性反應，足見被告在經警採尿前即九十二年七月二十三日二十二時五分許前之
    九十六小時內某時點，曾在某處，非法施用安非他命無訛。又被告前因施用毒品
    案件，經本院於八十九年四月二十九日以八十九年度毒聲字第二八八０號裁定送
    勒戒處所觀察、勒戒後（臺灣高等法院於八十九年六月十五日以八十九年度毒抗
    字第五四八號裁定駁回抗告確定），認有繼續施用毒品之傾向，再經本院以八十
    九年度毒聲字第四一四七號裁定令入戒治處所施以強制戒治一年，嗣經本院於八
    十九年十二月三十日以八十九年度毒聲第七二九一號裁定停止戒治所餘戒治期間
    付保護管束，而於九十年七月二日保護管束期滿，由臺灣板橋地方法院檢察署檢
    察官於九十年七月十日以九十年度戒毒偵字第四三七號為不起訴處分確定之事實
    ，有上開不起訴處分書、臺灣高等法院被告全國前案紀錄表附卷為證，是被告於
    上開強制戒治期滿釋放，並由檢察官為不起訴處分後五年內，再犯本件施用毒品
    罪，事證明確，應依法論科。
二、查海洛因及安非他命分別為毒品危害防制條例第二條第二項第一、二款明定之第
    一、二級毒品，不得持有、施用，核被告所為，係犯修正前毒品危害防制條例第
    十條第一項之施用第一級毒品罪及同條第二項之施用第二級毒品罪；而毒品危害
    防制條例於九十二年七月九日修正公布、九十三年一月九日生效，該條例第十條
    第一項、第二項之規定並無更易。本件被告於毒品危害防制條例修正實施前，係
    依修正前毒品危害防制條例第二十條第二項強制戒治期滿，由檢察官為不起訴處
    分後，五年內再犯同毒品危害防制條例第十條之罪，並繫屬臺灣板橋地方法院檢
    察署偵查，依修正前毒品危害防制條例第二十三條第二項之規定固應追訴處罰，
    而新法實施後則仍符合修正後毒品危害防制條例第二十三條第二項所定強制戒治
    執行完畢釋放後五年內再犯施用毒品罪者應予追訴處罰之規定，是無論依修正前
    後之規定，其行為均屬應予追訴處罰之犯罪，經比較新舊法結果，被告所犯前開
    二罪，依修正後之同法第十條第一項、第二項之規定，刑罰與修正前同條規定相
    同，並無不利，是依刑法第二條第一項前段規定，自應適用修正後毒品危害防制
    條例第十條第一項、第二項之規定處斷。至其施用前持有第一級毒品海洛因、第
    二級毒品安非他命之低度行為，應分別為其施用第一級毒品海洛因、第二級毒品
    安非他命之高度行為所吸收，均不另論罪。又其所犯上開施用第一級毒品及施用
    第二級毒品二罪間，犯意各別，罪名互異，應分論併罰。查被告有如事實欄所載
    之刑之執行紀錄，有臺灣高等法院被告全國前案紀錄表在卷可稽，其受有期徒刑
    執行完畢，五年以內再犯本件有期徒刑以上之罪，為累犯，應依刑法第四十七條
    規定，均加重其刑。爰審酌被告之犯罪動機、目的、所生危害及犯後態度等一切
    情狀，分別量處如主文所示之刑，並定其應執行之刑。
三、扣案含第一級毒品海洛因殘渣袋一個（含袋重零點二公克，海洛因量微無法析離
    ），係查獲之毒品，屬毒品危害防制條例所定之違禁物，爰依同條例第十八條第
    一項前段規定，不問屬於犯人與否，沒收銷燬之。另扣案之注射針筒二支，為被
    告所有，而供其施用第一級毒品海洛因所用之物，業據被告於本院審理時供述明
    確，應依刑法第三十八條第一項第二款之規定沒收。
據上論斷，應依刑事訴訟法第四百五十二條、第二百九十九條第一項，修正後毒品危
害防制條例第十條第一項、第二項、第十八條第一項前段，刑法第十一條前段、第二
條第一項前段、第四十七條、第三十八條第一項第二款、第五十一條第五款，判決如
主文。
本案經檢察官乙○○到庭執行職務。
中      華      民      國      九十三      年    四      月      八    日
                                臺灣板橋地方法院刑事第一庭
                                        審判長法  官  陳  財  旺
                                              法  官  張  紹  省
                                              法  官  李  幼  妃
右正本證明與原本無異。
如不服本判決，應於判決送達後十日內，向本院提出上訴狀。
                                              書記官  強  梅  芳
中      華      民      國      九十三      年    四      月      九    日
附錄本案論罪科刑法條全文
毒品危害防制條例第十條：
施用第一級毒品者，處六月以上五年以下有期徒刑。
施用第二級毒品者，處三年以下有期徒刑。
